【裁判字號】    95,交易,48
【裁判日期】    950518
【裁判案由】    過失致死
【裁判全文】
臺灣臺中地方法院刑事判決              95年度交易字第48號
公  訴  人  臺灣臺中地方法院檢察署檢察官
被      告  丙○○
上列被告因過失致死案件，經檢察官提起公訴（九十四年度偵字
第一九○七二號），本院判決如下：
    主    文
丙○○因過失致人於死，處有期徒刑伍月，如易科罰金，以佰
元折算壹日。緩刑貳年。
    犯罪事實
一、丙○○於民國九十四年十月十五日八時十四分許，騎乘車牌
    號碼ＶＯＱ─○四一號輕型機車，沿臺中市○○路四二七巷
    由臺中市○○路（起訴書誤載為中山路）往篤行路方向直行
    ，途經未設置交通號誌之成功路與成功路四二七巷口時，本
    應注意車輛行駛至無交通號誌之交叉路口時，應減速慢行，
    做隨時停車之準備之規定，而依當時之天氣為晴天、路面無
    缺陷亦無障礙，日間有自然光線，視線良好等情況，並無不
    能注意之情形，竟疏於前揭必要之注意，竟未減速仍以時速
    約二十至三十公里之速度，穿越該交岔路口；適有吳景照無
    照騎乘車號ＪＲＸ─三五一號重型機車，沿臺中市○○路往
    中華西街（起訴書誤載為中華路）方向行駛至上開路口，亦
    疏未注意左方車應讓右方車先行，即貿然駛入路口，吳景照
    所騎乘之上開重型機車車頭撞上丙○○所騎乘上開輕型機車
    左後方，致吳景照人車倒地受有頭顱損傷、胸部挫傷合併肋
    骨骨折之傷害，經送醫急救後仍因傷重於九十四年十月十七
    日五時不治死亡，丙○○於肇事後未被偵查機關發覺前，即
    向前來處理車禍事宜之警員自首及接受裁判。
二、案經吳景照之妻甲○○告訴及臺中市警察局第二分局報告臺
    灣臺中地方法院檢察署檢察官相驗後自動檢舉偵查起訴。
    理  由
一、訊據被告丙○○對於上開車禍肇事致被害人吳景照死亡之事
    實坦承不諱，並有道路交通事故調查報告表暨事故現場圖一
    紙及現場照片五十幀在卷可資佐證，又被害人吳景照因本件
    車禍事故受有頭顱損傷、胸部挫傷合併肋骨骨折之傷害，經
    送醫急救後，仍於九十四年十月十七日五時不治死亡等情，
    亦經臺灣臺中地方法院檢察署檢察官督同檢驗員相驗明確，
    有相驗屍體證明書、驗斷書、相驗筆錄及澄清醫院診斷證明
    書等在卷足憑，被害人死亡係因被告騎乘上開輕型機車行經
    無號誌路口未減速慢行作隨時停車之準備，而貿然通過發生
    車禍所致，應無疑義。
二、按汽車行經無號誌之交岔路口，應減速慢行作隨時停車之準
    備，道路交通安全規則第九十三條第一項定有明文。本件依
    現場圖示及相片所示，肇事地點為一無號誌之交岔路口，而
    被告丙○○於偵查中供稱：伊由成功路四二七巷出來，出巷
    口時沒有看到車，結果突然吳景照就撞上來，伊近距離沒有
    看到吳景照，伊真的沒有注意到吳景照等語（見偵查卷第六
    七頁、第六八頁），而依當時該路段路面並無障礙物、視距
    良好等情況，被告竟未能發現被害人吳景照之動向並及時剎
    停或閃避，足見被告當時並未減速慢行作隨時停車之準備，
    是其違反上開交通安全規則至明。復依道路交通事故調查報
    告表記載，當時天候為晴天、日間自然光線、該路段路面乾
    燥並無缺陷之情況，可見被告當時並無不能注意之情事，竟
    疏未注意及此，因而肇事致被害人吳景照死亡，被告就本件
    事故之發生顯有過失。況本件車禍事故經送臺灣省臺中市區
    車輛行車事故鑑定委員會鑑定結果，亦認被告丙○○駕駛輕
    機車行經無號誌交岔路口未減速慢行為本件車禍肇事次因，
    有該會九十五年四月四日中市行字第○九五五四○○七五○
    號函所附鑑定意見書可資參佐。雖本件被害人吳景照無照駕
    駛重機車行至無號誌交岔路口未讓右方車先行為本件車禍肇
    事之主因，而同有較重過失責任，然其二人之過失行為併合
    為本件車禍事故發生之原因，被告之過失責任仍不得因此抵
    銷或減免。又被告之過失行為與被害人死亡間，具有相當因
    果關係，本件事證已明，被告犯行堪以認定。
三、核被告丙○○所為，係犯刑法第二百七十六條第一項之過失
    致人於死罪。被告肇事後於未被偵查機關發覺前，即自行向
    前來處理車禍事宜之警員自首及接受裁判，此有臺中市○○
    ○道路交通事故肇事人自首情形紀錄表附卷可稽，被告行為
    與自首要件相符合，應依刑法第六十二條前段之規定，減輕
    其刑。爰審酌被告素行、過失情節較輕、所生危害、被害人
    有較重之過失責任及犯罪後坦承犯行，態度尚稱良好，且已
    與被害人家屬達成和解，此有臺中市北區調解委員會調解書
    一紙附卷足憑等一切情狀，量處如主文所示之刑，並諭知易
    科罰金之折算標準。末查被告丙○○前未曾受有期徒刑以上
    刑之宣告，此有臺灣臺中地方法院檢察署刑案資料查註紀錄
    表、臺灣高等法院被告前案紀錄表各一紙在卷可參，經此次
    科刑後，當知所警惕，亦無再犯之虞，本院認其所受之宣告
    刑，以暫不執行為適當，併予宣告緩刑二年。
據上論斷，應依刑事訴訟法第二百九十九條第一項前段，刑法二
百七十六條第一項、第六十二條前段、第四十一條第一項前段、
第七十四條第一款，罰金罰鍰提高標準條例第一條前段、第二條
，判決如主文。
本案經檢察官乙○○到庭執行職務。
中    華    民    國    95    年    5     月    18    日
                  交通法庭      審判長法  官  陳得利
                                      法  官  何世全
                                      法  官  余德正
以上正本證明與原本無異。
如不服本判決，應於送達後十日內向本院提出上訴狀（須附繕本
），上訴於臺灣高等法院臺中分院。
                                      書記官  廖日晟
中    華    民    國    95    年    5     月    18    日
附錄論罪科刑法條
刑法第二百七十六條第一項
因過失致人於死者，處二年以下有期徒刑、拘役或二千元以下罰
金。


司法院資訊處製作；財團法人民間司法改革基金會備份。
